【裁判字號】    98,易,1596
【裁判日期】    990310
【裁判案由】    毀損等
【裁判全文】
臺灣臺南地方法院刑事判決              98年度易字第1596號
公  訴  人  臺灣臺南地方法院檢察署檢察官
被      告  乙○○
上列被告因毀損等案件，經檢察官提起公訴（98年度偵字第5676
號），本院判決如下：
    主  文
乙○○犯恐嚇危害安全罪，處有期徒刑月，如易科罰金，以新
臺幣壹仟元折算壹日。緩刑參年。
其餘被訴部分公訴不受理。
    事  實
一、乙○○於民國98年4月7日晚上9時10分許，在甲○○所經營
    之「小四的店」（臺南市○區○○路138號），因心生不滿
    ，竟基於恐嚇之犯意，以加害財產之事，向甲○○嚇稱：「
    不會讓這間店開太久」、「要讓你的店開不下去」等語，致
    甲○○心生畏懼。
二、案經甲○○訴由臺南市警察局第六分局報請臺灣臺南地方法
    院檢察署檢察官偵查起訴。
    理  由
壹、有罪部分：
一、訊據被告乙○○矢口否認其有為上開恐嚇犯行，辯稱其沒有
    恐嚇之犯意云云。
二、經查：
(1)、被告上開恐嚇犯行業據告訴人甲○○指訴明確，核與證人黃
    盈捷、張堯銘於檢察官偵查中所證述之情節相符。
(2)、證人黃盈捷於98年6月29日在檢察官偵查中證稱：伊在現場
    有聽到被告用很兇的口氣對告訴人說：「這店不會開很久，
    不會超過半年。」，當時警察亦在場等語。
(3)、證人即到場處理之巡佐張堯銘於98年7月21日在檢察官偵查
    中證稱：被告乙○○語氣激動地跟告訴人說：「如果你告我
    的話，我就讓你的店開不下去。」等語。
(4)、綜上所述，被告當時確有以讓甲○○的店無法經營之惡害告
    知甲○○，以致甲○○心生畏懼而報警處理，其上開行為顯
    屬以加害甲○○之財產之事，恐嚇甲○○致生危害於安全之
    恐嚇行為，應堪確認。被告上開所辯顯屬事後畏罪飾卸之詞
    ，自不足採信。事證明確，被告犯行洵堪認定。
三、核被告所為，係犯刑法第305條之恐嚇危害安全罪。審酌被
    告之品行（有犯罪前科，但不構成累犯）、智識程度為專科
    程度、生活經濟狀況不佳、其僅因些許小事即起瞋心而對告
    訴人出言恐嚇，未能以理性之方法解決問題，及其事後已與
    告訴人成立民事和解，有和解書1紙附卷可稽等一切情狀，
    爰量處如主文第一項所示之刑，並諭知易科罰金之折算標準
    ，以示懲儆。又被告於85年間雖曾因違反麻醉藥品管理條例
    案件，經法院判處有期徒刑2月，並於85年9月26日執行完畢
    ，其於執行完畢後5年內，未曾因故意犯罪受有期徒刑以上
    刑之宣告，有臺灣臺南地方法院檢察署刑案資料查註紀錄表
    及臺灣高等法院被告前案紀錄表在卷可稽，其經此教訓後，
    應知所警惕，信無再犯之虞，本院因認所宣告之刑以暫不執
    行為適當，併諭知緩刑3年，以勵自新。
貳、公訴不受理部分：
一、公訴意旨另以：乙○○夥同2名真實姓名、年籍均不詳之成
    年男子，共同基於毀損之犯意聯絡，於98年4月7日晚上9時
    許，在甲○○經營之「小四的店」，由同行之其中一名男子
    動手砸毀冰箱1台、飲水機1台、洋酒20瓶及酒櫃、吧檯、桌
    椅等物品，足以生損害於甲○○，因認乙○○涉犯刑法第35
    4條之毀損罪。
二、按告訴乃論之罪，告訴人於第一審辯論終結前得撤回其告訴
    ；又告訴經撤回者，應諭知不受理之判決，刑事訴訟法第23
    8條第1項、第303條第3款定有明文。
二、查本件告訴人甲○○告訴被告乙○○毀損案件，檢察官認係
    觸犯刑法第354條之罪，依同法第357條之規定，須告訴乃論
    。茲據告訴人甲○○以被告已與其成立民事和解為由而撤回
    告訴，有和解書1紙附卷可稽，依照首開說明，爰諭知不受
    理之判決。
參、據上論斷，應依刑事訴訟法第299條第1項前段、第303條第3
    款，刑法第305條、第41條第1項前段，判決如主文。
本案經檢察官丙○○到庭執行職務
中    華    民    國    99    年     3    月    10    日
                  刑事第一庭    法  官  林勝利
以上正本證明與原本無異。
如不服本判決應於收受本判後10日內向本院提出上訴書狀，並應
敘述具體理由。其未敘述上訴理由者，應於上訴期間屆滿後20日
內向本院補提理由書狀（均須按他造當事人之人數附繕本）「切
勿逕送上級法院」。
                                書記官  曾國華
中    華    民    國    99    年    3     月    10    日
附錄本案所犯法條全文：
中華民國刑法第305條
以加害生命、身體、自由、名譽、財產之事，恐嚇他人致生危害
於安全者，處2年以下有期徒刑、拘役或3百元以下罰金。

司法院資訊處製作；財團法人民間司法改革基金會備份。
